【裁判字號】    97,易,332
【裁判日期】    970630
【裁判案由】    竊盜
【裁判全文】
臺灣雲林地方法院刑事判決               97年度易字第332號
公  訴  人  臺灣雲林地方法院檢察署檢察官
被      告  甲○○
                      2號
上列被告因竊盜案件，經檢察官提起公訴（97年度偵字第1684號）
，被告於準備程序中對被訴之事實為有罪之陳述，本院裁定進行
簡式審判程序，判決如下：
    主  文
甲○○竊盜，累犯，處有期徒刑伍月，又竊盜，累犯，處有期徒
刑伍月。應執行有期徒刑捌月。
    事實及理由
一、犯罪事實：
(一)、甲○○前因竊盜案件，經法院判處有期徒刑1 年6 月、1 年
    2 月確定，2 案接續執行，於民國94年08月24日假釋付保護
    管束，94年10月01日保護管束期滿視為執行完畢。
(二)、甲○○因無代步工具，意圖為自己不法之所有，於97年02月
    28日下午2 時許，在高雄市○○路路邊，見丁○○持有之車
    號ZO-5555 號自小貨車（當時懸掛車號XV-1648 車牌，該車
    牌登記在丙○○名下，於92年01月13日逾檢註銷）停於路旁
    ，車鑰匙未取下，即徒手竊取之，得手後據為己有，作為代
    步工具。
(三)、甲○○於同年03月29日上午10時許，駕駛上開竊得自小貨車
    至雲林縣東勢鄉○○村○○號○○道路橋下，見路旁置有鐵架
    、鐵閘門、馬達、鋁門板、鐵條等物，又意圖為自己不法之
    所有，徒手竊取乙○○持有之鐵架1 個、鐵閘門1 個、馬達
    1 部、馬達用鐵頭2 個、鋁門板2 塊、鐵條3 支等物，得手
    後據為己有，準備持以變賣得現花用。嗣於同日中午12時許
    ，甲○○駕駛上開車輛運載竊得之鐵架等物，至雲林縣褒忠
    鄉「利鑫資源回收廠」欲變賣之際，為警當場查獲。
二、認定犯罪事實所憑之證據及理由：
(一)、本件屬於刑事訴訟法第376 條第2 款所列之案件，依同法第
    284 條之1 規定，得由法官一人獨任審判。又被告於準備程
    序中就被訴事實為有罪陳述，經本院裁定進行簡式審判程序
    ，依同法第273 條之2 、第159 條第2 項之規定，不適用傳
    聞法則有關限制證據能力之規定，且不受同法第161 條之2
    、第161 條之3、第163 條之1 、第164 條至第170 條等有
    關調查證據方法之限制，合先敘明。
(二)、上開犯罪事實，業據被害人丁○○、告訴人乙○○、被害人
    丙○○於警詢中陳明車輛、車牌、鐵架等物失竊之情無誤，
    有其等之警詢筆錄在卷可參，復有贓物認領保管單、車輛照
    片、現場照片、雲林縣警察局虎尾分局臨檢紀錄表、車輛尋
    獲電腦輸入單等足以佐證。而被告於警詢、檢察官面前亦對
    竊取車輛之事實坦承不諱，對於拿取鐵架等物欲變賣之事實
    亦供承屬實，有其警詢及檢察官面前筆錄在卷可明。被告於
    本院審理時，對上開犯罪事實則自白不諱，並自白其竊取車
    輛是因為車輛壞了，要有代步工具，其竊取鐵架等物是因為
    沒有錢回高雄，要拿去變賣。雖然被告於審理中又一度辯稱
    其不知鐵架等物是別人的云云，然依現場照片所示，被告竊
    盜地點旁之牆壁上，確實以顏料噴寫著「私人財產」、「資
    源回收」等大字，一般人一望即知該等物品有人管領，非拋
    棄物或無主物，被告自無例外之可能。是其所辯不知鐵架為
    人持有，顯係卸責之詞，不足為信。本件事證明確，被告犯
    行堪以認定，自應依法論科。
三、論罪科刑之理由：
(一)、被告所為，係犯刑法第320條第1項之竊盜罪。
(二)、被告前因竊盜案件，經法院判處有期徒刑1 年6 月、1 年2
    月確定，2 案接續執行，於民國94年08月24日假釋付保護管
    束，94年10月01日保護管束期滿視為執行完畢，有臺灣高等
    法院被告前案紀錄表在卷可參，其於5 年內再犯本案，為累
    犯，依法均加重其刑。被告所犯上開2 罪，犯意個別，行為
    不同，應予分論併罰。
(三)、本院審酌：被告犯後雖一度否認部分犯行，但於審理中已承
    認犯罪事實，態度尚非不良，告訴人乙○○到庭亦表示願意
    原諒被告。被告竊盜之手法均係徒手竊取，竊得物品之價值
    非鉅，其犯罪情節及犯罪所生實害亦非嚴重。然被告前有數
    次竊盜之紀錄，經過較長時間徒刑之執行，仍因缺乏代步工
    具、沒錢加油等小事即再犯本案，顯然被告鄙視他人財物安
    全之偏差觀念，又故態復萌，內心只想不勞而獲，迅速獲取
    財物，罔顧過去牢獄矯治之效，其有竊盜惡性，實難輕縱。
    被告雖供稱其在高雄市與妻子共同販賣水果為業，然其亦供
    稱其無財產，房子也被火燒了，本院徵諸被告在高雄市竊車
    後，不久又到雲林縣竊鐵器，被告應無固定之工作習慣，也
    因此經濟狀況不佳，若處以易科罰金之刑，恐難矯正被告心
    存僥倖之惡性，及其他一切情狀，各量處如主文所示之刑，
    並定其應執行刑。
四、應適用之法律：
(一)、刑事訴訟法第273條之1第1項、第299條第1項前段。
(二)、刑法第320條第1項、第47條第1項、第51條第5款。
(三)、刑法施行法第1條之1第1項、第2項前段。
中    華    民    國    97    年    6     月    30    日
                  刑事第五庭    法  官  侯廷昌
以上正本證明與原本無異。
如不服本判決，應於判決送達後10日內，應附具體理由向本院提
出上訴狀（須附繕本）。
                                書記官  馮善詮
中    華    民    國    97    年    6     月    30    日
附錄法條：
中華民國刑法第320條
（普通竊盜罪、竊佔罪）
意圖為自己或第三人不法之所有，而竊取他人之動產者，為竊盜
罪，處 5 年以下有期徒刑、拘役或 5 百元以下罰金。
意圖為自己或第三人不法之利益，而竊佔他人之不動產者，依前
項之規定處斷。
前二項之未遂犯罰之。


司法院資訊處製作；財團法人民間司法改革基金會備份。
